# 请教陈版关于商誉减值

提问人：会计真凡人 时间：2020-04-20 08:34:51
证监会关于 20192019 年度商誉减值审计与评估专题检查情况的通报中，一、关于资产组的认定，按照准则要求，资产组一般以长期资产为主，不包括流动资产、流动负债、非流动负债、溢余资产与负债、非经营性资产与负债，除非不考虑相关资产或负债便难以预计资产组的可收回金额。 请问，准则中那部分是这样的要求？

回答人：chenyiwei
准则本身并没有这方面的明确规定，可以包含也可以不包含，但相应地，测算未来现金流量现值时的口径会有所不同，参考《瑞华研究 2010 ～ 2019 汇编》之“问题1-3-18（资产组内净流动资产的变动对减值测试中现金流量现值测算的影响）”。
另一个可参考的规定是：《企业会计准则第 14 号——收入（ 2017 年修订）》第三十一条规定：“企业按照《企业会计准则第 8 号——资产减值》测试相关资产组的减值情况时，应当将按照前款规定确定与合同成本有关的资产减值后的新账面价值计入相关资产组的账面价值”。而合同成本相关资产（合同履约成本和合同取得成本等）在大部分情形下是流动资产。